th: ประเภทการทำงานของเครื่องยิ่งเป้าบิน: ไฟฟ้าอัตโนมัติ; ใช้เท้าเหยียบ; แก๊สอัตโนมัติ; ใช้มือถือ; นิวเมติก; รถเข็นพกพา; ใช้สปริง; เครื่องดีดเป้าบิน; อื่นๆ
pt-PT: Tipo de funcionamento do lançador: Automático elétrico; Manual com pedal; Automático a gás; Manual portátil; Pneumático; Carrinho portátil; Manual com mola; Máquina de lançar pratos; Outro
es: Tipo de funcionamiento del lanzador: Automático eléctrico; Manual accionado con el pie; Automático a gas; Manual de mano; Neumático; Carrito portátil; Manual accionado por resorte; Máquina de tiro al plato; Otro
sl-SI: Vrsta delovanja metalca: Električni samodejni; Ročni z nožnim upravljanjem; Bencinski samodejni; Ročni prenosni; Pnevmatski; Prenosni voziček; Ročni na vzmet; Naprava za metanje glinastih golobov; Drugo
ko: 투척기 작동 유형: 전동식 자동; 발판 조작식 수동; 가스 구동식 자동; 휴대용 수동; 공압식; 휴대용 카트; 스프링 구동식 수동; 트랩 머신; 기타
en: Thrower operation type: Electric automatic; Foot-operated manual; Gas-powered automatic; Handheld manual; Pneumatic; Portable cart; Spring-powered manual; Trap machine; Other
bg-BG: Тип работа на разпръсквача: Електрическа автоматична; Ръчна с крачен педал; Бензинова автоматична; Ръчна; Пневматична; Преносима количка; Ръчна с пружина; Машина за панички; Друго
da: Betjeningstype for kaster: Elektrisk automatisk; Fodbetjent manuel; Benzindrevet automatisk; Håndholdt manuel; Pneumatisk; Bærbar vogn; Fjederdrevet manuel; Kastemaskine; Andet
vi: Loại cơ chế vận hành của máy bắn bóng: Điện tự động; Đạp chân thủ công; Động cơ xăng tự động; Cầm tay thủ công; Khí nén; Xe đẩy di động; Chạy bằng lò xo thủ công; Máy bẫy; Khác
zh-CN: 抛射器操作类型: 电动自动; 脚踏手动; 燃气动力自动; 手持手动; 气动; 便携式推车; 弹簧动力手动; 抛靶机; 其他
fr: Type de fonctionnement du lanceur: Électrique automatique; Manuel à pédale; Automatique à essence; Manuel portatif; Pneumatique; Chariot portable; Manuel à ressort; Machine lance-cibles; Autre
fi: Heittimen toimintatyyppi: Sähköinen automaattinen; Poljinkäyttöinen manuaalinen; Kaasukäyttöinen automaattinen; Kädessä pidettävä manuaalinen; Pneumaattinen; Siirrettävä vaunu; Jousikäyttöinen manuaalinen; Trap-kone; Muu
pt-BR: Tipo de funcionamento do lançador: Elétrico automático; Manual operado por pedal; Automático a gás; Manual portátil; Pneumático; Carrinho portátil; Manual acionado por mola; Máquina lançadora; Outros
cs: Typ ovládání vrhače: Elektrické automatické; Manuální ovládání nohou; Plynové automatické; Ruční manuální; Pneumatické; Přenosný vozík; Manuální pružinové; Strojová vrhačka; Ostatní
it: Tipo di operazione del dispensatore: Elettrica automatica; Manuale a pedale; Automatica a gas; Manuale portatile; Pneumatica; Carrello portatile; Manuale a molla; Macchina lanciapiattelli (Trap); Altro
hu: Dobó működési típusa: Elektromos automata; Lábbal működtetett manuális; Gázüzemű automata; Kézi manuális; Pneumatikus; Hordozható kocsi; Rugós manuális; Agyaggalamb-lövő gép; Egyéb
sk-SK: Typ ovládania pradiarského stroja: Elektrické automatické; Nožne ovládané manuálne; Plynom poháňané automatické; Ručné manuálne; Pneumatické; Prenosný vozík; Pružinou poháňané manuálne; Vrhacie zariadenie; Iné
ru: Тип работы метателя: Электрическая автоматическая; Ручная с ножным управлением; Бензиновая автоматическая; Ручная портативная; Пневматическая; Портативная тележка; Пружинная ручная; Машинка для метания мишеней; Другое
tr: Fırlatıcı çalışma tipi: Elektrikli otomatik; Ayakla çalışan manuel; Gazla çalışan otomatik; Elde taşınır manuel; Pnömatik; Taşınabilir araba; Yaylı manuel; Hedef fırlatma makinesi; Diğer
zh-TW: 發射器操作類型: 電動自動; 腳踏手動; 燃氣自動; 手持手動; 氣動; 便攜推車; 彈簧動力手動; 拋靶機; 其他
lt-LT: Svaidyklės veikimo tipas: Elektrinis automatinis; Rankinis valdomas koja; Benzininis automatinis; Rankinis (laikomas rankoje); Pneumatinis; Nešiojamas vežimėlis; Rankinis su spyruokle; Lėkštučių svaidyklė; Kitas
ro-RO: Tip de funcționare a aruncătorului: Electric automat; Manual acționat cu piciorul; Automat pe benzină; Manual de mână; Pneumatic; Cărucior portabil; Manual pe bază de arc; Mașină aruncătoare de talere; Altele
el: Τύπος λειτουργίας εκτοξευτή: Ηλεκτρικό αυτόματο; Χειροκίνητο με πεντάλ; Αυτόματο με αέριο; Χειροκίνητο χειρός; Πνευματικό; Φορητό καρότσι; Χειροκίνητο με ελατήριο; Μηχανή ρίψης στόχων; Άλλο
nb: Brukstype for utkaster: Elektrisk automatisk; Fotdrevet manuell; Gassdrevet automatisk; Håndholdt manuell; Pneumatisk; Bærbar vogn; Fjærdrevet manuell; Kastemaskin; Annet
ja: 投射機操作タイプ: 電動オート; 足踏み式マニュアル; ガス式オート; 手持ち式マニュアル; 空気圧式; ポータブルカート; スプリング式マニュアル; トラップマシン; その他
de: Betriebsart der Wurfmaschine: Elektrisch automatisch; Fußbetrieben manuell; Benzinbetrieben automatisch; Handgeführt manuell; Pneumatisch; Mobiler Wagen; Federbetrieben manuell; Trapmaschine; Sonstige
nl: Type strooierbediening: Elektrisch automatisch; Voetbediend handmatig; Gas-aangedreven automatisch; Handbediend manueel; Pneumatisch; Draagbare kar; Veer-aangedreven manueel; Kleiduivenmachine; Overige
sv: Typ av kastarfunktion: Elektrisk automatisk; Fotdriven manuell; Bensindriven automatisk; Handhållen manuell; Pneumatisk; Bärbar vagn; Fjäderdriven manuell; Kastmaskin; Annat
pl: Typ działania wyrzutni: Elektryczna, automatyczna; Sterowana nożnie; Spalinowa, automatyczna; Ręczna; Pneumatyczna; Przenośna na wózku; Sprężynowa, ręczna; Maszyna do rzutków; Inne
hr-HR: Vrsta rada bacača: Električni automatski; Nožni ručni; Plinski automatski; Ručni prijenosni; Pneumatski; Prijenosna kolica; Ručni s oprugom; Stroj za izbacivanje glinenih golubova; Ostalo